臺灣雲林地方法院民事判決　　　　　　　　96年度親字第70號
原　　　告　甲○○
　　　　　　　　　　　(現於台北監獄執行中)
訴訟代理人　黃俊仁律師
被　　　告　乙○○
兼上一人
法定代理人　丙○○○
上列當事人間請求否認婚生子女事件，於96年12月7 日辯論終結
，本院判決如下：
    主  文
確認被告乙○○ (女、民國○○年○ 月○○日生、身分證統一編號：
Ｚ000000000號)非 原告甲○○ (男、民國○○年○ 月○ 日生、身分
證統一編號：Ｚ000000000號)所 生之婚生女。
訴訟費用新台幣參仟元由被告負擔。
    事實及理由
甲、兩造之主張:
壹、原告主張：
一、原告於民國 (下同)93 年5 月18日與被告丙○○○結婚，並
    於同年6 月7 日辦理結婚登記完峻。嗣後原告因案被羈押，
    而後遭法院判處有期徒刑15年確定，現正在台灣台北監獄服
    刑中。原告於94年6 月23日被羈押時起至今，未曾與被告一
    起共同生活，更未曾發生過性行為，因此原告根本不可能在
    此期間使被告丙○○○受胎，更不可能與被告丙○○○生育
    任何子女。
二、原告在監執行期間，經家人告知始知悉被告丙○○○在原告
    因案羈押期間，曾與第三人丁○○交往，二人並於96年1 月
    14日生育被告乙○○。因原告與被告丙○○○現仍為夫妻關
    係，依民法第1061條、第1063條第1 項規定，被告乙○○之
    受胎期間乃是在原告與被告丙○○○婚姻關係存續期間，從
    而被告丙○○○與第三人丁○○之女即被告乙○○乃被推定
    為原告之婚生女，並由被告丙○○○將其辦理戶籍登記在案
    。
三、然原告早在94年6 月23日起，即未曾在與被告丙○○○同居
    共同生活，夫妻二人並未在一起，因此，被告乙○○顯非原
    告使丙○○○受胎所生。因原告知悉此事與被告乙○○出生
    之日，期間未逾1 年，原告為明血源，自有提起否認子女之
    訴之必要。為此，爰依民法第1063條規定，檢具血液檢驗報
    告單，提起本件否認子女之訴。並聲明：如主文所示。
貳、被告乙○○、丙○○○之陳述：同意原告所述。
乙、得心證之理由：
一、原告主張之上開事實，業據提出戶籍謄本、血液檢驗報告單
    、親子鑑定報告書等件為證。而依據上述親子鑑定報告書所
    載：「依據15組染色體STR DNA 位點之分析結果，不能排除
    『丁○○』與『乙○○』的親子關係。丁○○可提供親生父
    親多種必備基因半型之機率為任何中國男子碰巧具備相同基
    因半型之機率的00000000倍，將親子指數轉換成機率，即表
    示丁○○與乙○○之親子確定率為99.000000000% ，因此，
    丁○○是乙○○的親生父親之假設已實務上可以證實。」等
    語明確，有三軍總醫院於96年10月18日出具之親子鑑定報告
    書在卷可稽，並核與證人即第三人丁○○到庭證述：「 (你
    是否認識在庭被告丙○○○？)認 識，大約94年間認識。 (
    有無同住？)95 年年中時同住。 (何時發生性關係？)94 年
    開始發生性關係」等語相符。可見被告乙○○與原告甲○○
    間並不具有真實血緣關係，被告乙○○顯非被告丙○○○自
    原告甲○○受胎所生之婚生女乙節屬實，自堪信原告之主張
    為真正。
二、按從子女出生日回溯第181 日起至第302 日止，為受胎期間
    ；妻之受胎，係在婚姻關係存續中者，推定其所生子女為婚
    生子女。前項推定，如夫妻之一方能證明妻非自夫受胎者，
    得提起否認之訴。但應於夫妻之一方自知悉該子女非為婚生
    子女，或子女自知悉其非為婚生子女之時起2 年內為之。民
    法第1062條第1 項、1063條第1 項、第2 項、第3 項前段定
    有明文。
三、查本件被告丙○○○於96年1 月14日產下被告乙○○時，依
    法雖應推定為原告與被告丙○○○所生之婚生子女，然依前
    開鑑定結果，被告乙○○實非被告丙○○○自原告甲○○受
    胎所生。從而原告於上開法定期間，提起本件否認之訴，以
    確認被告乙○○非原告甲○○之婚生女，洵屬有據，應予准
    許。
丙、據上論結，本件為有理由，依民事訴訟法第78條，判決如主
    文。
中　　華　　民　　國　　96　　年　　12　　月　　14　　日
                  家事法庭法　官　黃玉清
以上正本係照原本作成
如對本判決上訴，須於判決送達後20日內向本院提出上訴狀（須
附繕本）並需繳納上訴費用新臺幣4,500 元。
中　　華　　民　　國　　96　　年　　12　　月　　14　　日
                          書記官　鄭國銘
